【裁判字號】    92,易緝,27
【裁判日期】    920808
【裁判案由】    違反毒品危害防制條例
【裁判全文】
臺灣新竹地方法院刑事判決                          九十二年度易緝字第二七號
    公  訴  人  臺灣新竹地方法院檢察署檢察官
    被      告  甲○○
右列被告因違反毒品危害防制條例案件，經檢察官提起公訴（九十一年度毒偵字第三
五九號），本院判決如左：
    主  文
甲○○施用第二級毒品，處有期徒刑參月，如易科罰金，以佰元折算壹日。扣案之
安非他命毛重壹點貳公克沒收銷燬。
    事  實
一、甲○○前於民國八十九年間，因違反毒品危害防制條例案件，經本院以八十九年
    度毒聲字第一０五九號裁定送觀察、勒戒結果，認有繼續施用毒品傾向，續經本
    院以八十九年度毒聲字第一五００號裁定送戒治處所施以強制戒治，嗣戒治屆滿
    三月，其成效經評定為合格，再經本院以九十年度毒聲字第三五九號裁定停止戒
    治，所餘戒治期間付保護管束，並於九十年五月十八日保護管束期滿，業經臺灣
    新竹地方法院檢察署檢察官於九十年九月二十四日以九十年度戒毒偵字第一九一
    號為不起訴處分確定。詎甲○○復基於施用毒品之犯意，於九十一年二月二十五
    日下午六時許回溯九十六小時內之某時，在不詳處所，以將安非他命置於玻璃球
    吸食器內加熱燒烤成煙後吸食煙霧之方式，施用第二級毒品安非他命一次。嗣於
    九十一年二月二十五日下午四時許，為警在新竹市○○路七一巷三號二樓住處查
    獲，並扣得安非他命毛重一點二公克後，經採尿檢驗，呈安非他命陽性反應，始
    悉上情。而甲○○嗣經台灣新竹地方法院檢察署檢察官聲請後，經本院於九十一
    年九月十九日以九十一年度毒聲字第九一三號裁定令入戒治處所施以強制戒治。
二、案經新竹市警察局第二分局報告台灣新竹地方法院檢察署檢察官偵查起訴。
    理  由
一、訊據被告甲○○堅詞否認有何於上開時、地施用第二級毒品安非他命之犯行，辯
    稱其僅有施用第一級毒品海洛因，並未施用第二級毒品安非他命云云。惟查：
（一）被告於九十一年二月二十五日下午六時許，於新竹市警察局第二分局所採集之
      尿液（姓名編號：Ｂ一一四），經送國防部憲兵司令部刑事鑑識中心以氣相層
      析質譜分析法複驗，檢驗結果為：「尿液中有甲基安非他命反應」，此有真實
      姓名代號對照表及國防部憲兵司令部刑事鑑識中心於九十一年八月十四日之（
      九一）綱得字第一０七七九號鑑驗通知書在卷可稽（參偵查卷第四十頁、第四
      四頁）。
（二）又按「尿液毒品檢驗若能使用較先進之氣相層析質譜儀分析法確認，則可完全
      排除偽陽性之干擾，為目前最具公信力的檢驗方法」，此有法務部調查局第六
      處（八七）發技（一）字第八七０七四五七四號函附卷可參，是前揭國防部憲
      兵司令部刑事鑑識中心所使用之檢驗方法既已採用氣相層析質譜儀檢驗，揆諸
      上開說明，當可完全排除毒品偽陽性之干擾，檢驗結果堪以採信；又「甲基安
      非他命經口服投與後約百分之七十於二十四小時內自尿液中排出，約百分之九
      十於九十六小時內自尿液中排出，甲基安非他命之檢出與其投與方式、投與量
      、個人體質、採尿時間及檢測儀器之精密度等諸多因素有關，惟依上述資料推
      斷，最長可能不會超過四日」，此有行政院衛生署藥物食品檢驗局（八一）藥
      檢壹字第００一一五六號函附卷可查。是依上開說明佐以被告之尿液檢驗報告
      ，被告於採尿時起回溯前九十六小時內之某時，在不詳地點，確有施用第二級
      毒品安非他命之犯行，堪以認定。是被告上開所辯，委無足採。
（三）再者，甲○○前於八十九年間，因違反毒品危害防制條例案件，經本院以八十
      九年度毒聲字第一０五九號裁定送觀察、勒戒結果，認有繼續施用毒品傾向，
      續經本院以八十九年度毒聲字第一五００號裁定送戒治處所施以強制戒治，嗣
      戒治屆滿三月，其成效經評定為合格，再經本院以九十年度毒聲字第三五九號
      裁定停止戒治，所餘戒治期間付保護管束，並於九十年五月十八日保護管束期
      滿，業經臺灣新竹地方法院檢察署檢察官於九十年九月二十四日以九十年度戒
      毒偵字第一九一號為不起訴處分等情，此有不起訴處分書、刑案資料查註紀錄
      表及臺灣高等法院被告全國前案記錄表在卷可佐。是本案被告二犯施用毒品之
      犯行，應堪認定，自應依法論科。
二、被告施用第二級毒品安非他命，核其所為，係犯毒品危害防制條例第十條第二項
    之施用第二級毒品罪；其持有安非他命之低度行為，應為施用安非他命之高度行
    為所吸收，不另論罪。爰審酌被告施用品安非他命，危害健康至深且鉅，且經觀
    察、勒戒後，仍不思改進、戒斷等一切情狀，量處如主文所示之刑，並諭知易科
    罰金之折算標準，以示懲戒。末扣案之安非他命毛重一點二公克，係屬毒品危害
    防制條例管制之毒品，應依同條例第十八條第一項前段沒收銷燬之。
據上論斷，應依刑事訴訟法第二百九十九條第一項前段，毒品危害防制條例第十條第
第二項、第十八條第一項前段，刑法第十一條前段，罰金罰鍰提高標準條例第二條，
判決如主文。
本案經檢察官許麗美到庭執行職務
中        華      民      國    九十二    年    八      月      八      日
                                        臺灣新竹地方法院刑事第一庭
                                            法  官    彭  淑  苑
右正本證明與原本無異。
如不服本判決，應於判決送達後十日內向本院提出上訴狀( 應附繕本 )，上訴於
臺灣高等法院。
                                            書記官    饒  興  蘭
中        華      民      國    九十二    年    八      月      八      日
附錄：本案論罪科刑法條全文
毒品危害防制條例第十條第二項
施用第二級毒品者，處三年以下有期徒刑。


司法院資訊處製作；財團法人民間司法改革基金會備份。
